臺灣臺北地方法院刑事判決　　　　　　　95年度易字第2678號
　　公　訴　人　臺灣臺北地方法院檢察署檢察官
　　被　　　告　甲○○
上列被告因傷害案件，經檢察官提起公訴（95年度偵字第21110
號），本院判決如下：
    主  文
甲○○犯傷害罪，處拘役貳拾日，如易科罰金，以新臺幣壹仟元
折算壹日。
    事  實
一、甲○○與乙○○係朋友關係，於民國95年8月7日晚間10時30
    分許，在臺北市○○區○○路三段229巷6弄口前，雙方因財
    務問題發生爭執，甲○○竟基於傷害人身體之故意，以其雙
    手架住乙○○雙腋下，強行將坐於機車上之乙○○下摔地面
    ，致乙○○有右臂紅腫6X3公分、左臂紅腫7X2公分、3X1.5
    公分之傷害。
二、案經乙○○訴由臺北市政府警察局文山第二分局報請臺灣臺
    北地方法院檢察署檢察偵查起訴。
    理  由
一、被告甲○○對於檢察官起訴書內證據清單所列證據之證據能
    力均不爭執，經本院審酌該等證據尚無不得為證據之情形，
    均認有證據能力，首開敘明。
二、訊據被告甲○○固坦認有於前開時、地，以雙手架於告訴人
    乙○○腋下，將之自機車上架下之事實，然否認有何傷害之
    行為。辯稱：乙○○因體質關係，雙手一抓就會紅，如果伊
    存心要傷害她，她不會只有這樣的傷云云。然被告傷害乙○
    ○之事實，業據告訴人乙○○於警詢及偵查中指訴纂詳，復
    有臺北市萬方醫院診斷證明書、及告訴人手臂紅腫之照片二
    紙在卷可證，被告犯行已堪認定。更何況，被告既自承明白
    告訴人易受傷害之特質，如被告未出力，亦無法將告訴人自
    機車上架下來，被告竟仍為之，難認被告不具傷害之故意。
    況且，倘非被告施力將告訴人自機車上架下，告訴人亦不會
    受有左、右手臂紅腫之傷害，顯見被告之行為，與告訴人受
    有傷害之行為，具有因果關係。被告既對該等因果過程及結
    果，均有認識，故被告前開辯解為事後卸責之詞，不足採信
    。
三、核被告甲○○所為，係犯刑法第277條第1項之傷害罪。爰審
    酌被告無何前科，此有臺灣高等法院被告前案紀錄表在卷可
    按，素行尚佳；犯後雖坦認部分犯行，惟尚未與告訴人和解
    ；及告訴人受傷之程度等一切情狀，量處如主文所示之刑，
    並諭知易科罰金之折算標準。
據上論斷，應依刑事訴訟法第299條第1項前段、刑法第277條第1
項、第41條第1項前段，刑法施行法第1條之1，判決如主文。
本案經檢察官於知慶到庭執行職務
中　　華　　民　　國　　96　　年　　3 　　月　　6 　　日
　　　　　　　　　刑事第六庭審判長法　官　周占春
                                  法  官  林孟皇
                                  法  官  趙子榮
以上正本證明與原本無異。
如不服本判決，應於判決送達後10日內，向本院提出上訴狀。
　　　　　　　　　　　　　　　　  書記官  陳怡君
中　　華　　民　　國　　96　　年　　3 　　月　　6 　　日
中華民國刑法第277條
（普通傷害罪）
傷害人之身體或健康者，處3年以下有期徒刑、拘役或1千元以下
罰金。
犯前項之罪因而致人於死者，處無期徒刑或7年以上有期徒刑；
致重傷者，處3年以上10年以下有期徒刑。
